Inventaris van het archief van de Stichting Geologisch Onderzoek Nederlands Nieuw-Guinea (SGONG), (1958) 1959-1966
Nationaal Archief, Den Haag
Stichting Geologisch Onderzoek Nederlands Nieuw-Guinea (SGONG)
Stichting Geologisch Onderzoek Ned. Nieuw-Guinea
1958-1966
merendeel 1959-1966
K23136
3.00 meter; 94 inventarisnummers.
Nationaal Archief, Den Haag
Stichting Geologisch Onderzoek Nederlands Nieuw-Guinea (SGONG) (1958)
De Stichting Geologisch Onderzoek Nederlands Nieuw-Guinea (SGONG) werd opgericht door de ministers van Zaken Overzee en van Financiën in maart 1959. Het doel van de stichting was de organisatie en uitvoering van een economisch-geologisch onderzoek in Nieuw-Guinea, waarvan alle resultaten ter beschikking van het Gouvernement moesten komen. Het archief van de stichting, dat de jaren (1958) 1959-1966 bestrijkt, is geordend naar taak. Zowel de Raad van Bestuur als de directie hebben archiefstukken verzameld. De Raad van Bestuur heeft, naast vergaderstukken en jaarverslagen, stukken nagelaten op de volgende gebieden: organisatie, personeel, financieel beheer en toezicht. Het archief van de directie is gevormd in Den Haag en in Manokwari. De stukken betreffen de volgende taken: correspondentie; organisatie en personeel; financiën en onderzoek.
Archiefvorming
Geschiedenis van de archiefvormer
Exploratie en exploitatie van Nieuw-Guinea
Tot ver in de twintigste eeuw behoorde westelijk Nieuw-Guinea tot een van de onbekendste gebieden van de wereld. Van de Papoeabevolking was slechts bekend dat deze de landbouw, aangevuld met jacht en visserij, als belangrijkste middel van bestaan had. De landbouw verkeerde nog in het stadium van ladangbouw, d.w.z. een landbouwstelsel waarbij de grond gedurende korte tijd wordt gebruikt en daarna lange tijd braak blijft liggen, om zodoende langs natuurlijke weg het herstel van de bodemvruchtbaarheid te bevorderen.
De exploratie van West Nieuw-Guinea bleef beperkt tot het uitzenden van een aantal expedities, die gefinancierd werden door particuliere instellingen en organisaties. Het doel van deze expedities was het in kaart brengen van de verwachte natuurlijke rijkdommen van het grillige en ondoordringbare eiland. Actief op dit gebied was onder meer de Nederlandse Nieuw-Guinea Petroleum Maatschappij (NNGPM). Van uitgestrekte olievelden was echter geen sprake: in 1949 produceerde West Nieuw-Guinea nog minder dan de helft van de olie die in Nederland werd gewonnen.
Voor de oorlog werden door de N.V. Nederlandse Nieuw Guinea Maatschappij de eerste pogingen ondernomen tot het oprichten van kolonisatieprojecten en proefondernemingen op agrarisch gebied.
R.T.M. Guleij, Inventaris van het archief van de Nederlandse Nieuw Guinea Maatschappij (Den Haag 1985), nummer toegang 2.20.29.
De Nederlandse en Nederlands-Indische overheid was bij deze initiatieven slechts zijdelings betrokken. In 1949, na de souvereiniteitsoverdracht aan Indonesië - met uitsluiting van Nieuw-Guinea -, wijzigde de situatie zich beduidend. Pas na 1950 nam de Nederlandse regering de eerste initiatieven tot ontwikkeling van dit gebied. Speciaal daarvoor ingestelde commissies moesten de mogelijkheden in Nieuw-Guinea onderzoeken.
Commissie van Advies voor het onderzoek naar aanwezigheid van splijtbare materialen in Nederlands Nieuw-Guinea en Suriname
In januari 1956 ontving de Nederlandse regering een nota van de Commissie voor Atoomenergie, een interdepartementale commissie onder voorzitterschap van de secretaris-generaal van het Departement van Algemene Zaken. In deze nota stelde de Commissie dat "(....) de internationale positie van ons land in 'het atoomspel' aanmerkelijk zou verbeteren indien het Koninkrijk zou beschikken over exploiteerbare vindplaatsen van splijtbaar materiaal"
Archief Zaken Overzee, dossiers 16229 en G 16229.
. Het voorstel van de commissie hield dan ook in, dat op korte termijn een grondig onderzoek ingesteld moest worden naar mogelijkheden om op de goedkoopste manier een systematische exploratie naar mogelijke vindplaatsen van splijtbare grondstoffen in Suriname en Nieuw-Guinea te ondernemen.
Conform dit advies werd op 28 juni 1956 door de minister van Overzeese Rijksdelen ad interim de Commissie van Advies voor het onderzoek naar aanwezigheid van splijtbare materialen in het Nederlands Nieuw-Guinea en Suriname ingesteld. Deze commissie had tot taak de regering te adviseren betreffende:
de organisatie en uitvoering van het systematisch economisch-geologisch onderzoek van Nieuw-Guinea, met speciale aandacht voor splijtbare materiaal
de organisatie en uitvoering van het onderzoek in Suriname, in samenwerking met de Geologische Mijnbouwkundige Dienst te Paramaribo, naar aanwezigheid van splijtbaar materiaal.
In de taakomschrijving werd onderscheid gemaakt tussen Suriname en Nieuw-Guinea vanwege de afwijkende staatsrechtelijke positie van Suriname en de aanwezigheid van de Geologische Mijnbouwkundige Dienst (GMD) aldaar.
Toch werd door de regering de adviserende taak aan een en dezelfde commissie opgedragen omdat men verwachtte dat de onderzoeksmethodes en de daarbij behorende technische problemen voor beide gebieden identiek zouden zijn.
Voor de uitwerking van het "hoe, waar en door wie", van het onderzoek, benoemde de Commissie uit haar midden een technische subcommissie. Op voorstel van deze subcommissie werd een aantal geologen door het ministerie van Overzeese Rijksdelen ad interim in dienst genomen. Zij kregen als opdracht een aanvang te maken met de geologische interpretatie van fotomateriaal betreffende Suriname en Nieuw-Guinea. Voor de voorbereiding van het exploratieprogramma werden per 1 september op arbeidsovereenkomst bij bovengenoemd ministerie, dr. G. Zijlstra, als toekomstig directeur van de stichting, twee geologen en een geochemicus aangesteld.
Het eindverslag van de commissie bevatte onder meer de aanbeveling de uitvoering van het, door haar ontworpen, exploratieprogramma op te dragen aan een door de ministers van Zaken Overzee en van Financiën in Nederland op te richten Stichting Geologisch Onderzoek Suriname en Nederlands Nieuw-Guinea.
Voor het onderzoek in Nieuw-Guinea achtte zij het verder van belang dat er een nauwe samenwerking zou zijn tussen de stichting en het Kantoor voor het Mijnwezen te Hollandia. Tenslotte ging de commissie er vanuit dat het onderzoek in Suriname zou plaatsvinden op basis van een, tussen de Nederlandse en Suriname regering gesloten overeenkomst. Het onderzoek zou dan worden uitgevoerd door een zelfstandige afdeling van de Geologische Mijnbouwkundige Dienst, terwijl Nederland personeel en materialen beschikbaar zou stellen.
De door de commissie opgestelde ontwerpovereenkomst stuitte echter op bezwaren van Surinaamse zijde. Hierop adviseerde de commissie de ministers van Zaken Overzee en van Financiën over te gaan tot de oprichting van een stichting belast met het economisch-geologisch onderzoek in Nieuw-Guinea. Het verdere verloop van de onderhandelingen met Suriname zou bepalen of de uitvoering van het onderzoek in Suriname alsnog aan deze stichting zou worden opgedragen, dan wel aan een afzonderlijke stichting.
Stichting Geologisch Onderzoek Nederlands Nieuw-Guinea
De Stichting Geologisch Onderzoek Nederlands Nieuw-Guinea werd opgericht door de ministers van Zaken Overzee en van Financiën bij notariële akte van 11 maart 1959. Het doel van de stichting was: de organisatie en uitvoering van een economisch-geologisch onderzoek in Nieuw-Guinea, waarvan alle resultaten ter beschikking van het Gouvernement moesten komen. Hoewel een Nederlandse stichting was ze in feite een orgaan dat voor en ten behoeve van het gouvernement van Nieuw-Guinea werkzaam was. De binding met het gouvernement was van belang opdat de stichting, zonder in strijd te komen met de Indische Mijnwet haar werkzaamheden in Nieuw-Guinea beter zou kunnen verrichten. Als zelfstandig rechtspersoon handelde de stichting door haar twee voornaamste organen: een Raad van Bestuur en een directie. De Raad van Bestuur, die in Den Haag zetelde, was belast met de algemene leiding en het toezicht op het beheer van de stichting. Als toezichthouder had de Raad ook een actief bestuurlijke taak. De dagelijkse leiding en het beheer van het vermogen van de stichting werd uitgeoefend door een directeur. Deze was voor uitoefening van zijn taak verantwoording schuldig aan de Raad van Bestuur. De directeur oefende zijn taak uit in Den Haag, terwijl in Manokwari, Nieuw-Guinea, een directievertegenwoordiger de zaken van de stichting waarnam.
Organisatieschema van de Stichting Geologisch Onderzoek:
Het contact met het gouvernement werd, op verzoek van de gouverneur, onderhouden door een Commissie van Bijstand. Deze commissie, had tot taak de vertegenwoordiger van de directeur in Nieuw-Guinea bij te staan en de stichting te adviseren omtrent alles wat tot nut van het geologisch onderzoek kan dienen.
Archief SGONG, inv.nr. 6.
De commissie zetelde in Nieuw-Guinea en was samengesteld uit topambtenaren van het gouvernement.
De stichting werd gefinancierd door de oprichters, de ministers van Zaken Overzee en van Financiën. Voor de financiering van de exploratiekosten werd een door de directeur uitgewerkt project Geologisch onderzoek aan het EEG-Fonds voor de ontwikkeling van landen en gebieden Overzee voorgelegd. Voordat de EEG dit project goedkeurde, moest door de stichting toegezegd worden dat artikel 2 van de statuten Aandacht voor nucleair belangrijke delfstoffen, zou worden geschrapt.
Archief SGONG, inv.nr. 6.
De EEG was niet bereid een onderzoek naar nucleair belangrijke delfstoffen te financieren.
De stichting trachtte haar doel te bereiken door de voorbereiding en uitwerking van plannen voor een algemeen economisch-geologisch onderzoek alsmede het verrichten van alle aan deze uitvoering verbonden werkzaamheden.
Op het directiekantoor te Den Haag werd al het voorbereidende werk verricht. Op basis van luchtfoto's, beschikbaar gesteld door het Kantoor voor het Mijnwezen te Hollandia, werden hier de geologische kaarten bewerkt. Aan de hand van die kaarten was het mogelijk om meteen die gebieden die in aanmerking kwamen voor prospektie oftewel het onderzoeken van terreinen naar aanwezigheid van ertsen en edele metalen, te herkennen. Verder regelde het kantoor de administratieve en financiële aangelegenheden.
Het veldonderzoek van de stichting in Nieuw-Guinea werd uitgevoerd door 3 werkgroepen. De werkzaamheden vonden plaats in het noordwestelijk gedeelte van Nieuw-Guinea, de "Vogelkop". Het verrichte onderzoek bestond uit:
algemene geologisch kartering, waarbij aan de oppervlakte liggende mineraalafzettingen werden gevonden (paleo-magnetisch onderzoek)
geochemisch en geofysisch onderzoek waarmee indicaties van onder de oppervlakte liggende mineralen werden aangetoond.
Het geochemisch onderzoek vond plaats in het laboratorium van de stichting ter plekke. Bij het geofysisch onderzoek werden onder meer de elektromagnetische en radiometrische methoden toegepast om mineraalafzettingen te kunnen lokaliseren.
Van de veldwerkzaamheden en de resultaten van het laboratoriumonderzoek werd regelmatig verslag uitgebracht aan de directeur in Den Haag. De geologische werkzaamheden van de stichting liepen parallel aan die van het Kantoor voor het Mijnwezen te Hollandia. Dit was mogelijk door de coördinatie van de wederzijdse werkprogramma's en een uitwisseling van rapporten en verslagen.
Op 15 augustus 1962 vond de bestuursoverdracht van Nieuw-Guinea aan de UNTEA, het Tijdelijk Bestuursorgaan van de Verenigde Naties, plaats. Volgens de met Indonesië gesloten overeenkomst moest Nederland zich na 30 september van alle activiteiten op het publiekrechtelijke vlak onthouden. Dit betekende dat de stichting, die wel een private rechtspersoon was, maar als een stichting van de Nederlandse overheid een publiekrechtelijk karakter droeg, haar exploratiewerkzaamheden in Nieuw-Guinea moest stopzetten. Gepoogd werd nog het EEG-project Geologisch onderzoek voort te zetten onder auspiciën van de UNTEA. Echter vanwege de ophanden zijnde overdracht van het gebied aan Indonesië, op 1 mei 1963, werd reeds op 7 februari 1963 het EEG-project definitief gestaakt.
De werkzaamheden van de stichting in Nederland, waaronder de voorbereiding voor het te publiceren eindrapport, werden per 1 oktober 1965 in overleg met de oprichters beëindigd. Op 1 april 1966 werd de stichting opgeheven.
Stichting Geologisch Onderzoek Nederlands Nieuw-Guinea
Raad van Bestuur
B. Krijger, voorzitter
A.M. Kottier, plv. voorzitter
J. Rusconi, secretaris
Directie
G. Zijlstra, directeur
F.C. d'Autretsch, wnd. directeur
Commissie van Bijstand
Directeur Dienst van Economische Zaken: J.G. Rozenboom
Directeur Dienst van Binnenlandse Zaken: A. Boendermaker
Directeur Dienst van Verkeer en Energie: P.J.C. Rombouts
Geschiedenis van het archiefbeheer
Stichting Geologisch Onderzoek
De Stichting Geologisch Onderzoek Nederlands Nieuw-Guinea was gehuisvest in het pand Mauritskade 39 te Den Haag. Het door de secretaris verzorgde archief bestond uit een archief van de Raad van Bestuur en een archief van de directie. Het archief van de Raad van Bestuur was onderwerpsgewijs geordend en daarbinnen chronologisch. De "ruggegraat" van het archief werd gevormd door twee series vergaderstukken, verslagen, begrotingen. Het archief van de directie was ten dele onderwerpsgewijs en ten dele zaaksgewijs geordend. De zaaksgewijze ordening was voornamelijk terug te vinden in aanschaffingsdossiers en sollicitatiedossiers. Het directiearchief was verder ingedeeld in vier hoofdgroepen:
stukken betreffende de organisatie van de stichting, opgemaakt of ontvangen door het hoofdkantoor te Den Haag
stukken betreffende de werkzaamheden van de stichting in Nederland en in Nieuw-Guinea, alsmede bemoeienis met de EEG
personeelsdossiers
stukken betreffende de werkzaamheden van de stichting in Nieuw-Guinea, opgemaakt en ontvangen in het kantoor te Manokwari.
Het archief van de Stichting Geologisch Onderzoek is op 24 november 1983 door het Ministerie van Binnenlandse Zaken aan het Algemeen Rijksarchief overgedragen. De stichting was onderdeel van het voormalig Ministerie van Koloniën, waarvan de taken in 1959 overgingen naar het Ministerie van Binnenlandse Zaken.
Overbrenging van een overheidsarchief
De verwerving van het archief
Het archief is krachtens bepalingen van de Archiefwet overgebracht.
Inhoud en structuur van het archief
2.20
Aanwijzingen voor de gebruiker
Openbaarheidsbeperkingen
Volledig openbaar.
Materiële beperkingen
Aanvraaginstructie
Openbare archiefstukken kunnen online worden aangevraagd en gereserveerd. U kunt dit ook via de terminals in de studiezaal van het Nationaal Archief doen. Om te kunnen reserveren dient u de volgende stappen te volgen:
U maakt een profiel aan op www.gahetna.nl, en logt vervolgens in
Via de archiefinventaris (alleen de beschrijvingen met rode nummers) selecteert u het gewenste archiefstuk door op de knop 'Reserveren' te klikken
In het volgende scherm geeft u aan op welke dag u het archiefstuk wilt inzien
Indien u zich bevindt in de studiezaal en een tafelnummer heeft ontvangen kunt u dit nummer vermelden. Als u geen tafelnummer heeft kunt u tafelnummer 777 laten staan
Vervolgens bevestigt u uw reservering door deze te versturen.
Verwant materiaal
Beschikbaarheid van kopieën
Verwante archieven
2.20.29 - NV Nederlandse Maatschappij voor Nieuw-Guinea (NEGUMIJ), (1920) 1938-1964.
2.10.54 - Ministerie van Koloniën, 1900-1963: Dossierarchief.
4.SAONG - Stichtingen in Nederlands Nieuw Guinea; Stichtingen Agrarisch Onderzoek; Stichting Agrarische Bedrijven Stichting Demografisch Onderzoek; Stichting Geologisch Onderzoek (1919-1964).
Beschrijving van de series en archiefbestanddelen
- ARCHIEF VAN DE RAAD VAN BESTUUR
  - STUKKEN VAN ALGMENE AARD, I.
    - Agenda en notulen van de vergadering van de voorlopige Raad van Bestuur, doorslag., 1959; 1; 1 stuk
    - Indicateur., 1959-1962; 2; 1 deel
    - Vergaderstukken van de 1e t/m de 20e vergadering van het Dagelijks Bestuur., 1959-1963; 3; 1 omslag
    - Vergaderstukken van de 1e t/m de 9e vergadering van de Raad van Bestuur., 1959-1964; 4; 1 omslag
    - Jaarverslagen over de jaren 1960-1965. Gestencild., 1961-1966; 5; 1 omslag
  - STUKKEN BETREFFENDE BIJZONDERE ONDERWERPEN, II.
    - Zorg voor de organisatie, A.
      - Stukken betrefende de oprichting van de SGONG., 1958-1960; 6; 1 omslag
      - Stukken betreffende de instruktie voor de directeur., 1959; 7; 1 omslag
      - Stukken betreffende de instruktie voor de secretaris., 1959; 8; 1 omslag
      - Stukken betreffende de tussen de ministers van Zaken Overzee, van Financiën en de stichting gesloten Overeenkomst voor het beheer van de SGONG., 1959; 9; 1 omslag
      - Stukken betreffende de benoeming en het aftreden van de leden van de Raad van Bestuur., 1959-1962; 10; 1 omslag
      - Stukken betreffende de samenwerking tussen de SGONG en de Stichting Wetenschappelijk Onderzoek Nieuw-Guinea (WONG)., 1960; 11; 1 omslag
      - Stukken betreffende de instelling van een Commissie van Bijstand., 1960; 12; 1 omslag
      - Stukken betreffende de betrokkenheid van de SGONG bij de publicatie van het verslag van de werkzaamheden van de Nederlands Nieuw-Guinea Petroleum Maatschappij., 1960; 13; 1 omslag
      - Stukken betreffende de taakafbakening tussen de Raad van Bestuur en het dagelijks bestuur., 1960-1961; 14; 1 omslag
      - Ingekomen en minuten van uitgaande brieven betreffende de financiële verhouding tussen de SGONG en de Billiton Maatschappij., 1961-1962; 15; 1 omslag
      - Correspondentie met de Billiton Maatschappij betreffende de relatie tussen deze vennootschap en de directeur van de SGONG., 1961-1962; 16; 1 omslag
      - Stukken betreffende de opschorting van de uitvoering van het EEG-projekt Geologisch Onderzoek en het staken van de veldwerkzaamheden in Nieuw-Guinea., 1962; 17; 1 omslag
    - Zorg voor het personeel, B.
      - Stukken betreffende de arbeidsvoorwaarden en de salariëring van het personeel van de SGONG., 1959-1960; 18; 1 pak
      - Stukken betreffende het toepassen van de Pensioenwet 1922 op het personeel van de SGONG., 1959-1962; 19; 1 omslag
      - Stukken betreffende de tijdelijke aanstelling van G. Zijlstra als directeur van de SGONG., 1960; 20; 3 stukken
      - Ingekomen en minuten van uitgaande brieven betreffende de benoeming van F.C. d'Autretsch als waarnemend directeur van de SGONG als gevolg van het overlijden van de directeur., 1962; 21; 1 omslag
    - Zorg voor het financieel beheer, C.
      - Stukken betreffende de financiering van het geologisch onderzoek van de SGONG door het Ontwikkelingsfonds van de EEG, 1959-1960; 22; 1 omslag
      - Financiële kwartaal- en jaaroverzichten., 1959-1964; 23; 1 pak
      - Rapporten van de Centrale Accountantsdienst van het Ministerie van Financiën betreffende de door de SGONG in de jaren 1959-1966 de van de EEG ontvangen bedragen. Afschriften., 1960-1966; 24; 1 omslag
      - Begrotingen voor de jaren 1959-1963; met raming van uitgaven voor de jaren 1961-1965., 1958-1962; 25; 1 omslag
      - Rapporten van de Centrale Accountantsdienst betreffende de boekjaren 1959-1965. Afschriften., 1961-1966; 26; 1 omslag
    - Toezicht op de dagelijkse leiding, D.
      - Verslagen van de directeur., 1958-1961; 27; 1 omslag
      - Stukken betreffende het door de directeur uitgebrachte advies aan de Nederlandse regering over het eventuele onderzoek naar het voorkomen van nucleaire delfstoffen in Suriname., 1960; 28; 3 stukken
      - Stukken betreffende de door de EEG gefinancierde aanschaf van helikopters ten behoeve van de werkzaamheden van de SGONG in Nieuw-Guinea., 1960-1962; 29; 1 omslag
      - Stukken betreffende de door de EEG gefinancierde bouw van een expeditievaartuig ten behoeve van de werkzaamheden van de SGONG in Nieuw-Guinea., 1960-1962; 30; 1 omslag
      - Notulen van de vergaderingen van de Commissie van Bijstand., 1961; 31; 1 omslag
      - Brieven van G. Zijlstra, directeur van de SGONG, betreffende de bezorgdheid van de Indonesische regering over de aktiviteiten van de Deutsche Helicopter Dienst Essen K.G. in Nieuw-Guinea; met bijlagen., 1961; 32; 1 omslag
      - Overzicht van G. Zijlstra, directeur van de SGONG, opgesteld op verzoek van de staatssecretaris van Binnenlandse Zaken, betreffende de verrichte werkzaamheden van de Stichting in Nieuw-Guinea., 1961; 33; 1 stuk
- ARCHIEF VAN DE DIRECTIE, KANTOOR DEN HAAG
  - STUKKEN VAN ALGEMENE AARD, I.
    - Uitgaande brieven, minuten, 1958-1964; 34-39; 5 pakken en 1 omslag
      - 1958-1959, 34
      - 1960, 35
      - 1961, 36
      - 1961-1962, 37
      - 1962, 38
      - 1963-1964, 39
    - Ingekomen brieven van het kantoor Manokwari; met afschriften van de door dit kantoor gevoerde correspondentie met derden., 1959-1962; 40-45; 4 pakken en 1 omslag
      - 1959, 40; 1 omslag
      - 1960, 41
      - januari-augustus 1961, 42
      - september 1961-april 1962, 43
      - mei-november 1962, 44
      - Indicateur, 1959-1965, 45; 1 deel
  - STUKKEN BETREFFENDE BIJZONDERE ONDERWERPEN, II.
    - Organisatie en personeel, A.
      - Brieven van de Stichting Wetenschappelijk Onderzoek Suriname-Nederlandse Antillen (WOSUNA) betreffende de financiering van het te verrichten granietonderzoek in Suriname door de Geologische Mijnbouwkundige Dienst in Paramaribo., 1958-1959; 46; 1 omslag
      - Correspondentie met het Kantoor Mijnwezen betreffende de samenwerking tussen de SGONG en het Kantoor Mijnwezen in Hollandia., 1958-1962; 47; 1 omslag
      - Stukken betreffende de inrichting van de nederzettingen Sorong en Nabire tot mogelijke standplaats resp. werkterrein van de SGONG., 1958-1962; 48; 1 omslag
      - Stukken betreffende de behuizing van het personeel van de SGONG in Nieuw-Guinea., 1959-1962; 49; 1 pak
      - Stukken betreffende het autochtone en lokaal aangetrokken personeel van de SGONG in Nieuw-Guinea., 1959-1962; 50; 1 omslag
      - Briefwisseling betreffende de aanschaf en verkoop van helikopters door de Stichting, alsmede het gebruik ervan door de Deutsche Helicopter Dienst Essen K.G., 1959-1965; 51; 1 pak
      - Stukken betreffende de registratie van het personeel van de SGONG in Nederland bij het Algemeen Burgerlijk Pensioenfonds., 1955-1965; 52; 1 omslag
      - Correspondentie met F.C. d'Autretsch, vertegenwoordiger van de SGONG in Nieuw-Guinea, betreffende de doorvoering van veranderingen in het werkprogramma., 1960; 53; 2 stukken
      - Stukken betreffende de radioverbindingen in Nieuw-Guinea ten behoeve van het geologisch onderzoek., 1960-1961; 54; 1 omslag
      - Stukken betreffende de kontrole op de werkzaamheden van de SGONG door de wetenschappelijk controleur van de EEG, H. Borchert., 1960-1963; 55; 1 omslag
      - Stukken betreffende de bouw van het expeditievaartuig m.s. Gong, alsmede de overdracht van dat schip aan de regering van Suriname op verzoek van het Europees Ontwikkelingsfonds., 1960-1965; 56; 1 pak
      - Samenvatting van door de directeur gevoerde besprekingen tijdens zijn bezoeken in 1960 en 1961 aan Nieuw-Guinea, opgesteld door F.C. d'Autretsch, vertegenwoordiger van de directeur in Nieuw Guinea; met aantekeningen van G. Zijlstra, directeur van de SGONG., 57; 1 omslag
      - Correspondentie met het kantoor Manokwari betreffende te verstrekken inlichtingen en werkinstructies voor het personeel in Nieuw Guinea., 1961-1962; 58; 1 omslag
      - Stukken betreffende de inrichting van een helikopterbasis in Manokwari., 1961-1962; 59; 1 omslag
      - Stukken betreffende de liquidatie van de SGONG na de overdracht van het Nederlands bestuur aan Indonesië., 1961-1965; 60; 1 omslag
      - Overzicht van de voornaamste gebeurtenissen en personen uit het bestaan van de SGONG., (1963); 61; 1 omslag
    - Financiën, B.
      - Stukken betreffende de financiering van het geologisch onderzoek van de stichting door het Ontwikkelingsfonds van de EEG., 1959-1965; 62-65; 4 omslagen